---
title: "New coach effect"
author: "xx and king"
date: "2025-05-16"
format:
  pdf:
    pdf-engine: xelatex
    keep-tex: true
    documentclass: ctexart
mainfont: "PingFang SC"
lang: zh
bibliography: references.bib
csl: apa.csl  # 或使用你需要的引用格式，例如 chicago.csl
---

```{r setup, include=FALSE}
knitr::opts_chunk$set(echo = TRUE)
```

# 模型设计

## 模型考虑的关键因素
- （待定）同质性（Homogeneity）：队员之间的相似性，如技能、年龄、经验、薪资、位置等
- 激励不对称（Asymmetry）：参与者在机会或动机上的不平等
- 赛季性因素（Seasonality）：周期性规律影响，如主客场轮换、赛程密度等

## 模型结构与变量说明
本研究的核心目的是分析在不同球队异质性水平下，主教练更换是否会影响球队表现。我们以比赛得分（0/1/3 分）为主要衡量指标，构建线性回归模型（OLS）以识别换帅的平均效应及其与球队结构的交互作用。同时，为了验证主模型的稳健性，我们使用进球数为因变量，构建 Poisson 回归模型，对换帅前后球队进攻表现的变化进行补充分析。

我们重点关注以下几个问题：换帅是否提升得分？是否提升进球数？短期与长期效果是否不同？球队异质性是否调节了换帅效果？需要指出的是，“是否提升得分”与“是否提升进球数”是两个不同但相关的问题。进球数增加并不必然导致得分增加，原因在于若球队同时失球更多，比赛结果可能并未改善。因此，我们采用得分作为主模型（OLS）的因变量，用以衡量整体表现是否提升；进球数则用于稳健性检验（Poisson），辅助判断进攻能力是否确有改善.

## 控制变量总结表

| 变量名           | 类型       | 说明 |
|------------------|------------|------|
| HomeDummy        | 虚拟变量   | 是否主场（主场=1，客场=0） |
| OpponentElo      | 连续变量   | 对手 Elo 分数，衡量对手实力 |
| TeamElo          | 连续变量   | 本队 Elo 分数，衡量球队基础实力 |
| PreForm          | 连续变量   | 换帅前5场比赛的平均得分，用于控制换帅决策动机 |
| CoachTenure      | 连续变量   | 教练执教的场次，用于控制经验效应 |
| MatchDay         | 类别变量或连续变量 | 比赛轮次，控制赛季中的时间趋势 |

time_post


### OLS

$\text{Points}_{ijt} = \alpha + \beta_1 \cdot \text{NewCoach}_{it} + \beta_2 \cdot \text{Heterogeneity}_{it} + \beta_3 \cdot (\text{NewCoach}_{it} \cdot \text{Heterogeneity}_{it}) + \sum_k \gamma_k X_{ijt,k} + \varepsilon_{ijt}$

  - $\text{Points}_{ijt}$:球队 i 在对阵 j 的比赛中获得的积分
  - $\text{NewCoach}_{it}$:是否在比赛前换帅的虚拟变量
  - $\text{Heterogeneity}_{it}$:：球队的异质性指标
  - $\text{NewCoach}_{it} \cdot \text{Heterogeneity}_{it}$：表示换帅与球队结构之间的交互效应

### Poisson

$$
\log(\lambda_{it}) = \alpha + \delta \cdot \text{NewCoach}_{it} + \gamma' \mathbf{X}_{it}
\quad \text{with} \quad y_{it} \sim \text{Poisson}(\lambda_{it})
$$

- $y_{it}$：球队在第 t 场比赛中的进球数；
-$\lambda_{it}$：进球的期望；
-控制变量与上面类似。


# 数据来源与处理

（描述数据来源、样本区间、清洗方式等）


## 数据来源

## 异常值说明

实证建模中，异常值（outliers）是指显著偏离变量典型分布的观测值。这些极端值可能来源于记录错误、测量波动、真实但罕见的事件等。

在本研究中，我们使用了普通最小二乘法（OLS）和Poisson 回归模型来评估换帅效应，这两种模型对异常值的存在都具有一定程度的敏感性。具体而言，OLS 模型最小化的是残差的平方和（Sum of Squared Residuals），这使得远离回归线的观测点具有更大的权重，显著影响估计系数的方向和显著性。极端得分（例如单场比赛中极高的进球数或积分）可能导致换帅效应被高估或低估。而在 Poisson 模型中，虽然对异常值的敏感性相较于 OLS 较低，但由于其对因变量（进球数）假定为计数数据，且默认条件均值和方差相等，极端大值（例如单场 7–0、8–1 的比赛）仍可能导致 λ（条件均值）的估计偏离常规范围，进而影响所有协变量的边际效应估计。

通过对本数据集中各主要变量进行 Z 分数标准化检查，我们发现如 npxG_Expected、G_per_Sh_Standard、GF 等变量中存在大量异常值（Z 分数 > 3），例如 GF 中有超过 100 个异常观测值，这些异常值多集中在个别高得分场次。若这些极端场次恰好出现在换帅后的观察期中，则可能导致对换帅效果的过度估计。此外，在控制变量如 xG_Expected 和 elo_pre 中也存在少量异常值，若未加以处理，可能使模型在解释球队进攻能力或对手强度时产生偏误。

因此，在后续的稳健性分析中，我们将采用如下策略应对异常值的影响：一是对高于 99 分位或低于 1 分位的变量进行截尾（winsorization）处理，二是剔除明显的极端观测，并对比清洗前后的估计结果，从而验证模型对异常值的敏感程度并增强结论的稳健性。

## Measuring Team Heterogeneity
在本研究中，我们将球队进攻质量的波动作为结构异质性的代理变量。因为球队进攻表现（如预期进球、射门数和射正数）的波动反映了战术执行的一致性和协同性，而这正是结构稳定性的体现

Hypothesis:换帅什么时候更有效？——当球队是“同质的”时候

也就是说，
	•	如果一支球队在换帅前的进攻表现很稳定、波动小（我们称为“结构同质”），那么新教练上任后，球队更容易执行战术、响应指令，因此换帅的效果更好（例如得分更高）。


	•	为什么球队进攻表现稳定（波动小），就可以推断球队“容易执行战术”？这个推理是否合理？

  用 rolling standard deviation（滚动标准差）去看球队最近几场比赛的：


	•	射门数（Sh）
	•	射正数（SoT）
	•	预期进球（xG）


这些是结果变量，反映了球队每场比赛在进攻上的输出水平。

如果波动很小，说明：

	•	球队每场都打出“差不多的进攻方式”；
	•	表明整体运转有“模式”和“规律”；
	•	教练安排的进攻战术被“持续稳定地执行”

例子：


| 球队  | 最近5场比赛 xG | 波动程度 | 战术理解 |
|-------|--------------|--------|---------|
| A队（稳定） | 1.8, 2.0, 1.9, 1.7, 2.1| 小  | 所有球员执行清晰的进攻套路|
| B队（不稳定） | 0.5, 3.2, 0.9, 4.1, 0.3  | 大 |有时靠个别球星爆发，有时完全打不开局面|


✅ 二、怎么衡量“异质性”（heterogeneity）？

公式：我们按球队和时间排序，并基于每支球队过去五场比赛中的上述三个变量。射门数（Sh），射正数（SoT），预期进球（xG），计算它们的标准差并取均值，作为球队在该场比赛的异质性指标。数学表达如下：

$\text{Heterogeneity}{it} = \frac{1}{3} \sum \text{SD}_{i,t-4:t}(k)$，$k\in
\text{Sh, SoT, xG}$

其中，$\text{SD}_{i,t-4:t}(k)$ 表示球队 $i$ 在 $t-4$ 到 $t$ 五场比赛中变量 $k$ 的标准差。

例子：以球队A连续五场比赛的数据为例，展示如何基于进攻变量的波动程度计算异质性指标：


| 比赛编号（时间顺序） | xG_Expected | Sh_Standard | SoT_Standard |
|----------------------|-------------|-------------|--------------|
| 第1场                | 1.2         | 10          | 5            |
| 第2场                | 1.4         | 12          | 6            |
| 第3场                | 1.1         | 9           | 4            |
| 第4场                | 1.3         | 11          | 5            |
| 第5场                | 1.2         | 10          | 5            |

因变量标准化：
| 比赛编号 | xG_Expected | Sh_Standard | SoT_Standard |
|----------|-------------|-------------|--------------|
| 第1场    | -0.392      | -0.392      | 0.000        |
| 第2场    | 1.569       | 1.569       | 1.581        |
| 第3场    | -1.373      | -1.373      | -1.581       |
| 第4场    | 0.588       | 0.588       | 0.000        |
| 第5场    | -0.392      | -0.392      | 0.000        |


|             | data |mean |standard variance|
|--------------|----------|--------|--------|
|xG_Expected |1.2, 1.4, 1.1, 1.3, 1.2|1.24|0.114|
|Sh_Standard|10, 12, 9, 11, 10|10.4|1.14|
|SoT_Standard|5, 6, 4, 5, 5|5.0|0.632|


| data          | mean         | standard variance |
|---------------|--------------|-------------------|
| xG_Expected   | ≈ 0.000      | 1.000             |
| Sh_Standard   | ≈ 0.000      | 1.000             |
| SoT_Standard  | 0.000        | 1.000             |


✅ 最后一步：对standard variance取平均

$\text{Heterogeneity} = \frac{1}{3} (0.114 + 1.14 + 0.632) \approx \frac{1.886}{3} \approx 0.629$


$\text{Heterogeneity} = \frac{1}{3} (1 + 1 + 1) \approx \frac{3}{3} \approx 1$


| 球队/阶段           | Heterogeneity_standardized |
|--------------------|-----------------------------|
| 多特蒙德（前5场）   | 1.00                        |
| 拜仁（前5场）       | 1.28                        |
| 柏林联合（前5场）   | 0.73                        |


如果某支球队的值 > 1，说明这几项标准化指标中有的波动更剧烈 → 进攻策略不稳定；


	•	如果某支球队的值 < 1，说明进攻三维度都较稳定；
	•	如果引入时间维度（如换教练前 vs 后），比较异质性是否上升或下降。

我们需要注意的是单独得出一个关于异质性的数值（如0.629），没有绝对意义，我们需要根据我们的假设解释，如，

一种方式是，和其他球队的数值比较，得出A球队的进攻表现的平均表现是偏高还是偏低，
根据文献 @hentchel2012impact 可得出基于经验的评价范围：


| Percentile | 异质性值 |
|------------|----------|
| 10%        | 0.58     |
| 25%        | 0.76     |
| 50%        | 0.97     |
| 75%        | 1.22     |
| 90%        | 1.46     |


另一种是，讨论新教练是否让异质性下降，当我们在回归中使用这个变量时（如交互项 NewCoach × Heterogeneity）：	如果 Heterogeneity = 0.629 出现在 NewCoach = 1 的比赛上：说明这场换帅发生在一个相对稳定的球队；如果模型显示这类球队换帅后得分显著提升，那就支持假设：结构稳定 → 换帅更有效

# 建模公式与估计策略

（写出OLS和Poisson模型的数学公式）

# 实证结果与解释

我们使用 OLS 模型估计了换帅与球队结构异质性之间的交互效应。结果如下所示：


从回归结果可以看出：

- `NewCoach` 和 `NewCoach × Heterogeneity` 的系数均不显著（p > 0.1），表明在我们的样本中，换帅本身未对得分产生显著提升作用，且异质性并未显著调节换帅效应；
- 控制变量中，`HomeDummy`（主场优势）、`OpponentElo`（对手实力）、`PreForm`（换帅前表现）均对得分有显著影响，方向与预期一致；
- `TeamElo` 和 `MatchDay` 在 10% 显著性水平附近，说明球队实力和比赛阶段可能存在一定影响；
- 模型整体拟合度为 $R^2 = 0.289$，大部分解释力来自控制变量，核心变量的影响有限；
- 后续我们将进一步通过替代因变量、分组分析、稳健标准误等方式进行稳健性检验。


Possion:

	模型中大部分控制变量显著，方向合理，模型表现可信；
	•	NewCoach 本身不显著，说明换帅对进攻产出未必有直接帮助；
	•	异质性本身对进球有正面作用，但不会调节换帅的效应（交互项不显著）；
	•	可以得出结论：进攻表现更多由球队本身结构和状态决定，换帅效果较弱或不稳定。

# 稳健性分析

（如使用短期窗口分析、替代变量、子样本等）

# 结论与讨论

（总结发现、理论含义、政策建议等）

# 附录

### 数据集变量说明
```{r var-table, echo=FALSE, results='asis'}
library(knitr)
library(dplyr)

# 创建变量定义表
var_table <- tribble(
  ~变量名, ~英文全称, ~中文解释,
  "GF", "Goals For", "本队在比赛中的进球数",
  "GA", "Goals Against", "本队在比赛中被对手攻入的球数",
  "Gls_Standard", "Goals (Standard)", "常规进球数（不含点球）",
  "Sh_Standard", "Shots", "射门次数",
  "SoT_Standard", "Shots on Target", "射正次数",
  "SoT_percent_Standard", "Shot Accuracy (%)", "射正率（射正/射门）",
  "G_per_Sh_Standard", "Goals per Shot", "每次射门的进球率",
  "G_per_SoT_Standard", "Goals per Shot on Target", "每次射正的进球率",
  "Dist_Standard", "Average Shot Distance", "平均射门距离",
  "PK_Standard", "Penalty Goals", "点球进球数",
  "PKatt_Standard", "Penalty Attempts", "点球尝试次数",
  "FK_Standard", "Free Kick Attempts", "任意球尝试次数",
  "xG_Expected", "Expected Goals (xG)", "预期进球数",
  "npxG_Expected", "Non-Penalty Expected Goals", "非点球预期进球",
  "npxG_per_Sh_Expected", "Non-Penalty xG per Shot", "每次射门的非点球预期进球",
  "G_minus_xG_Expected", "Goals minus xG", "实际进球与预期进球之差",
  "np:G_minus_xG_Expected", "Non-Penalty Goals minus xG", "非点球进球与非点球xG之差",
  "elo_pre", "Pre-match Elo Rating", "比赛前本队 Elo 等级评分",
  "opp_elo_pre", "Opponent Pre-match Elo", "比赛前对手 Elo 等级评分"
)

# 输出 LaTeX 表格
kable(var_table, format = "latex", booktabs = TRUE, caption = "数据集变量定义表")

```